【裁判字號】    95,易,214
【裁判日期】    950315
【裁判案由】    竊盜
【裁判全文】
臺灣臺中地方法院刑事判決               95年度易字第214號
公  訴  人  臺灣臺中地方法院檢察署檢察官
被      告  丙○○
                    （現另案於臺灣臺中監獄臺中分監執行）
上列被告因竊盜案件，經檢察官提起公訴（九十四年度偵字第一
七九三七號、九十四年度偵緝字第一七八二、一七八三號），嗣
經本院合議庭裁定由受命法官獨任行簡式審判程序，本院判決如
下：
    主    文
丙○○共同連續攜帶兇器竊盜，累犯，處有期徒刑壹年陸月。
扣案之瑞士小刀壹組、鉗子壹支、扳手壹支、十字起子壹支、尖
錐壹支、一字起子貳支、木梯壹架、長刃芽切鋏壹支、撞球桿改
製之鉤環壹支，均沒收。
    犯罪事實
一、丙○○曾於民國九十三年間犯偽造文書罪，經本院於九十三
    年十月十一日判處有期徒刑三月，如易科罰金，以三百元折
    算一日確定，於九十三年十一月三日易科罰金執行完畢。詎
    猶不知悔改，基於意圖為自己不法所有之概括犯意，或與陳
    瑞斌，或某姓名不詳之成年男子，共同基於意圖為自己不法
    所有之犯意聯絡，而連續為下列竊盜行為：
（一）九十四年五月四日下午十四時許，在臺中縣大甲鎮○○里
      ○○路八八九號對面路旁，以客觀上足以對人之生命、身
      體、安全構成威脅，具有危險性之鉗子一把（未扣案），
      打破甲○○所有車牌號碼Ａ四─一三０五號自小客車之右
      前側車窗玻璃（毀損部分未據告訴），進入車內，竊得國
      際牌汽車音響一組｛價值約新臺幣（下同）一萬元｝、甲○○國民身分證及駕駛執照各一張。嗣經警在破裂車窗內
      側採得丙○○指紋送鑑定後查獲。
（二）九十四年六月七日上午八時許，持客觀上足以對人之生命
      、身體、安全構成威脅，具有危險性之榔頭（未扣案），
      將陳俊宏所有停放在在臺中縣沙鹿鎮○○○街三六號前車
      牌號碼三Ｕ─三三三二號之自用小客車車窗擊破（毀損部
      分未據告訴），竊取車內之ＶＣＤ液晶螢幕及換片盒（價
      值不明）得手後離去。嗣經警依其留存在該自用小客車上
      之指紋比對後而查獲。
（三）九十四年七月二十三日凌晨一時四十五分，在臺中縣大甲
      鎮○○路二五四號，夥同陳瑞斌（由檢察官另案起訴），
      基於共同意圖為自己不法所有之犯意聯絡，持陳瑞斌所有
      客觀上足以對人之生命、身體、安全構成威脅，具有危險
      性之瑞士小刀一組，鉗子、扳手、十字起子、尖錐各一支
      、一字起子二支（起訴書誤載為一支）、木梯一架、長刃
      芽切鋏一支、撞球桿改製之鉤環一支等工具，趁丁○○不
      注意之際，竊得丁○○所有之監視器三支（價值約一萬八
      千元），得手後由其將該等監視器以每支六百元之代價銷
      贓得款後，與陳瑞斌共同花用。嗣陳瑞斌經警於九十四年
      八月十一日五時，在臺中縣大甲鎮○○路○段八八四號前
      查獲，並扣得其所有與丙○○共同行竊用之瑞士小刀一組
      ，鉗子、扳手、十字起子、尖錐各一支、一字起子二支、
      木梯一架、長刃芽切鋏一支、撞球桿改製之鉤環一支等工
      具。
（四）於九十四年七月三十日中午時分，在臺中縣大甲鎮○○路
      婦女館旁之停車場內，以客觀上足以對人之生命、身體、
      安全構成威脅，具有危險性之榔頭（未扣案），擊破張嘉
      文之母張石碧娥所有停於該處車牌號碼Ｌ五─三五二八號
      自用小客車之右前車窗玻璃（毀損部分未據告訴），竊取
      車內音響一臺（價值不明）；並連續以榔頭擊破黃美燕所
      有停於該處車牌號碼八五九一ＬＪ號自用小客車之左前車
      窗玻璃（毀損部分未據告訴），竊取行李箱一只（價值不
      明），得手後離去。
（五）於九十四年九月二日夜間，在臺中縣大甲鎮○○街五八、
      六０、六二號前，持客觀上足以對人之生命、身體、安全
      構成威脅，具有危險性之剪刀（未扣案），竊取「富麗書
      香園公寓大廈」之監視器三支（價值約一萬七千元）。丙○○將竊得之物逐一變賣取得現金花用殆盡，事後經警持
      臺灣臺中地方法院檢察署所核發之拘票，於九十四年九月
      二十八日十二時許，在臺中縣大甲鎮○○路○段六五七號
      「維也納汽車旅館」三０八室拘提丙○○到案後，再循線
      查悉前開犯行。
（六）九十四年九月二十一日凌晨二時許，夥同一名姓名年籍不
      詳成年男子，駕駛車牌號碼ＬＱ─０九七三號自小客車，
      至臺中縣沙鹿鎮○○路十二巷三九號旁空地，以不明工具
      著手正欲撬開乙○置於該處之車牌號碼ＨＫ─七六二號營
      業用大貨車，為乙○及時發現，而未得逞。
二、案經臺中縣警察局大甲、清水分局報請臺灣臺中地方法院檢
    察署檢察官偵查起訴及本院依職權審理。
    理    由
一、訊據被告丙○○對於上揭事實坦承不諱，核與被害人甲○○
    、陳俊宏、丁○○、張嘉文、黃美燕、王嘉德、乙○及共犯
    陳瑞斌分別於警詢時、偵查中指述、供述之情節相符，復有
    內政部警政署刑事警察局鑑驗書、照片、贓物認領保管單等
    資料附卷可稽，復有扣案如主文所示之瑞士小刀等物足資佐
    證，足見其自白與事實相符，事證明確，犯行堪以認定。
二、按刑法第三百二十一條第一項第三款之攜帶兇器竊盜罪，係
    以行為人攜帶兇器為其加重條件，此所謂兇器，其種類並無
    限制，凡客觀上足以對人之生命、身體、安全構成威脅，具
    有危險性之兇器為已足，並不以攜帶之初有行兇之意圖為必
    要（最高法院七十九年台上字第五二五三號判例參照）。查
    被告人行竊時係持鉗子、榔頭、瑞士小刀、十字起子、一字
    起子、板手、尖錐、長刃芽切鋏、剪刀等物為之，而鉗子、
    榔頭、瑞士小刀、十字起子、一字起子、板手、尖錐、長刃
    芽切鋏、剪刀等物，均係鐵製材質，質地堅硬、銳利，可持
    之傷害人之身體、生命，而對人的安全構成威脅，堪認均係
    刑法第三百二十一條第一項第三款所稱之兇器。核被告所為
    ，就犯罪事實（一）至（五）部分，均係犯刑法第三百二十
    一條第一項第三款之攜帶兇器竊盜罪；就犯罪事實（六）部
    分，係犯刑法第三百二十條第三項、第一項之普通竊盜未遂
    罪。公訴人於起訴書認被告所為係犯上開罪名，嗣當庭變更
    起訴之法條，認被告所為涉犯刑法第三百二十二條常業竊盜
    罪。惟刑法之常業犯係以犯罪行為為生活之職業，行為人主
    觀上需有恃同一犯罪行為以為生之意，客觀上需該犯罪行為
    為足以為生活之職業始足當之。查被告否認恃犯前開竊盜罪
    為生，且被告行竊之次數僅七次，分散於九十四年五月至九
    月間，客觀上尚不足人以證明被告有恃該竊盜罪維生之意，
    是公訴人認被告所犯涉犯刑法第三百二十二條之常業竊盜罪
    ，尚有未洽，起訴之法條應予變更。被告與共犯陳瑞斌間，
    就犯罪事實（三）部分，被告與姓名年籍不詳之成年男子間
    就犯罪事實（六）部分，各有犯意之聯絡及行為之分擔，均
    為共同正犯。被告先後多次攜帶兇器竊盜既遂，一次普通竊
    盜未遂犯行，時間緊接，所犯罪名相同，顯係出於概括之犯
    意為之，為連續犯，應依刑法第五十六條之規定，論以情節
    較重之犯罪事實（三）部分之攜帶兇器竊盜一罪（該次係二
    人共同攜帶數把兇器行竊，且所竊得之財物價值較重），並
    加重其刑。查被告曾於九十三年間犯偽造文書罪，經本院於
    九十三年十月十一日判處有期徒刑三月，如易科罰金，以三
    百元折算一日確定，於九十三年十一月三日易科罰金執行完
    畢之事實，業據被告於本院審理時供承在卷，並有臺灣高等
    法院被告前案紀錄表、臺灣臺中地方法院檢察署刑案資料查
    註紀錄表附於卷可稽，其於有期徒刑執行完畢後，五年以內
    再犯本件有期徒刑以上之罪，為累犯，應依刑法第四十七條
    之規定加重其刑，並依法遞加重之。被告所為之犯罪事實（
    二）、（四）、（五）部分之犯行，雖未據起訴，惟與其前
    開已起訴經論罪科刑之部分，有連續犯之裁判上一罪關係，
    為起訴效力所及，自應併予審理。爰審酌被告正值年輕，不
    思勤奮工作以賺取應得之報酬，竟多次以不勞而獲之手段單
    獨，或夥同共犯陳瑞斌等人，以打破車窗等方式行竊，嚴重
    危害社會治安，其犯罪手段、所生危害不小，惟其所竊之財
    物價值非鉅，且犯後坦承所犯、態度良好等一切情狀，量處
    如主文所示之刑。公訴人認被告犯常業竊盜罪，求處一年十
    月，惟被告所犯非常業竊盜罪，已如前述，且審酌前開情狀
    ，認判處如主文所示之刑，較為妥適，併予敘明。扣案之瑞
    士小刀一組，鉗子、扳手、十字起子、尖錐各一支、一字起
    子二支、木梯一架、長刃芽切鋏一支、撞球桿改製之鉤環一
    支係共犯陳瑞斌所有，供其與被告共同行竊所用之物，此據
    共犯陳瑞斌於偵查中供承在卷，均應依刑法第三十八條第一
    項第二款之規定宣告沒收。
據上論斷，應依刑事訴訟法第二百七十三條之一第一項、第二百
九十九條第一項前段、第三百條，刑法第二十八條、第五十六條
、三百二十一條第一項第三款、第四十七條、第三十八條第一項
二款，判決如主文。
本案經檢察官戊○○到庭執行職務。
中    華    民    國    95    年    3     月    15    日
                  刑事第十四庭      法  官  黃渙文
上正本證明與原本無異。
如不服本判決，應於送達後十日內向本院提出上訴狀（須附繕本
），上訴於臺灣高等法院臺中分院。
中    華    民    國    95    年    3     月    15    日
                                    書記官  蔡宜林
附錄本案論罪科刑法條全文
參考法條：
中華民國刑法第三百二十一條第一項第三款
犯竊盜罪而有左列情形之一者，處六月以上、五年以下有期徒刑
：
三、攜帶兇器而犯之者。


司法院資訊處製作；財團法人民間司法改革基金會備份。
